# 采购合同不履行如何处理

提问人：陈 一小野 时间：2022-01-10 16:22:12
甲方做为采购方，由于对方采购价格过高，不执行合同了，甲方已经支付了一些货款，供应商没有将支付货款还给甲方，甲方上诉供应商，同时甲方将已经预付的货款做账做为预计负债处理了，这样做法对吗，正确如何做账啊

回答人：chenyiwei
这种情况应对预付账款直接计提减值准备（也可以转回其他应收款再计提减值准备），因为导致其减值的因素是供应商（债务人）的信用风险，故可采用金融工具准则中的预期信用损失模型。
如果预计将被供应商反诉要求承担毁约损失的，则可能需要就此确认预计负债（前提是满足经济利益“很可能”流出企业和金额能够可靠计量两项条件），但这与预付账款的减值应分开单独考虑。